【裁判字號】    89,上易,2108
【裁判日期】    890713
【裁判案由】    竊盜
【裁判全文】
臺灣高等法院刑事判決                          八十九年度上易字第二一八號
    上  訴  人  臺灣桃園地方法院檢察署檢察官
    被      告  乙○○
右上訴人因被告竊盜案件，不服臺灣桃園地方法院八十九年度易字第六七號，中華民
國八十九年二月九日第一審判決（起訴案號：臺灣桃園地方法院檢察署八十八年度偵
緝字第一二六０號），提起上訴，本院判決如左：
    主  文
上訴駁回。
    理  由
一、本案經本院審理結果，認第一審判決以不能證明被告犯罪，對被告為無罪之諭知
    ，核無不當，應予維持，並引用第一審判決書記載之證據及理由（如附件判決書
    ）。
二、檢察官上訴意旨略以：本件被害人甲○○所失竊之皮包（內有駕照、健保卡、行
    照、信用卡、金融卡等物）係在被告乙○○住處查獲，為原審所確認之事實，亦
    為被告所不否認，實難僅因查獲日期與失竊日期已近十日之久，即遽認被告非竊
    盜之行為人，蓋果以查獲時與失竊時非同日，縱贓物在被告住處查獲而被告否認
    犯行即為被告無罪之諭知，則所有竊盜罪除以現行犯為警當場逮捕外，則無由成
    立，而次查綽號「阿呆」、「阿文」、「小黑」等人，應係被告所虛捏之人，若
    果真有上開之人，且至被告家中吸食安非他命，則應與被告相當熟識，被告焉有
    不知渠等真實年籍資料及如何聯絡之理，是其所辯顯係杜撰之詞，不足採信，原
    審遽為無罪諭知，其認事用法尚有未洽，請撤銷原判決，更為適當合法之判決等
    語。
三、經查：警察於八十八年七月十五日十五時十五分許，在桃園縣中壢市○○○路○
    段二二三巷八九弄二四號六樓被告住所，固查獲扣案之黑色皮夾一只，皮夾內有
    被害人甲○○所失竊之物品。惟被告自警訊伊始及偵查、原審、本院審理中均一
    再否認曾有竊取甲○○之皮夾及皮夾內之物品行為；而被告住處出現有上開物品
    之原因有多種可能，尚不能以該贓物在被告住處發現，即逕推論該贓物為被告所
    竊取。況警方查獲上開贓物之日距離被害人所指失竊時間（即同年七月六日）已
    近十日，實難僅憑上開贓物在被告住處發現即推論為被告所竊，且查無其他積極
    之補強證據，可認定被告確有於前開時、地下手行竊。而被害人甲○○於警訊及
    原審法院審理中均稱不認識被告，不知道皮夾係為何人所竊等語。是亦不能依被
    害人此種指述而推認為被告所竊；又被告所辯稱在其住處所查獲甲○○所失竊之
    物品，是伊友人「阿呆」、「阿文」、「小黑」等前來施用安非他命時，攜來留
    在伊住處未帶走等語。其所辯情節尚非全無可能，且遍查全卷，並無任何積極證
    據足認被告有下手竊取之行為，亦不能僅因被告未供出友人之真實姓名、年籍供
    法院調查，率爾謂被告辯解不足採信。
四、原判決以不能證明被告犯罪而為無罪之諭知，並無不合，檢察官上訴意旨仍執前
    詞指摘原判決不當，為無理由，應予駁回。
據上論斷，應依刑事訴訟法第三百七十三條、第三百六十八條，判決如主文。
本案經檢察官楊楚猛到庭執行職務。
中    華    民    國    八十九    年        七        月      十三      日
                            台灣高等法院刑事第二十庭
                                審判長法  官  葉  麗  霞
                                      法  官  余  來  炎
                                      法  官  王  炳  梁
右正本證明與原本無異。
不得上訴。
                          書記官  潘  大  鵬
中    華    民    國    八十九    年        七        月      十五      日
附件：
臺灣桃園地方法院刑事判決           八十九年度易字第六七號
    公  訴  人  台灣桃園地方法院檢察署檢察官
    被      告  乙○○  男二十五歲( 民國○○○年○月○日生)
                        住桃園縣中壢市○○○路○段二二三巷八九弄二四號六樓
                        （借提寄押於台北戒治所）
                        身分證統一編號：Ｊ一二二五六七三號
右列被告因竊盜案件，經檢察官提起公訴（八十八年度偵緝字第一二六０號），本院
判決如左：
        主  文
乙○○無罪。
        理  由
一、公訴意旨略以：被告乙○○基於意圖為自己不法所有而竊取他人財物之犯意，於
    民國八十八年七月六日七時許，在桃園縣中壢市○○○路，竊取甲○○所有置放
    在車牌ＫＲ─六六八七號自用小客車內之皮包一只（內有駕照、健保卡各二張、
    行照一張、信用卡三張、金融卡四張），嗣於八十八年七月十五日十五時十五分
    許，經警在桃園縣中壢市○○○路○段二二三巷八十九弄二十四號六樓其住處查
    獲，扣得上開皮包一個，因認被告涉犯刑法第三百二十條第一項之竊盜罪嫌。
二、本件公訴人認被告乙○○涉有竊盜犯行，無非以被害人甲○○之指述，及被害人
    所失竊之上開物品係在被告住處查獲，及被告無法說明其所辯稱寄放上開贓物之
    「阿呆」、「阿文」、「小黑」等人的真實姓名為主要論據。訊據被告堅決否認
    有檢察官所指之竊盜犯行，辯稱上開贓物非其所竊取，而是綽號「阿呆」、「阿
    文」、「小黑」等三人到其家裡吸毒後未帶走的，然後警察就來了等語。
三、按犯罪事實應依證據認定之，無證據不得推定其犯罪事實，又不能證明被告犯罪
    者，應諭知無罪之判決，刑事訴訟法第一百五十四條及第三百零一條第一項分別
    定有明文。又事實之認定應憑證據，如未發現相當證據，或證據不足以證明，自
    不能以推測或擬制之方法，以為裁判之基礎；又認定犯罪事實應依證據，被告否
    認犯罪事實所持之辯解，縱屬不能成立，仍非有積極證據足以證明其犯罪行為，
    不能遽為有罪之認定，此有最高法院四十年台上字第八十六號、三十年上字第一
    八三一號判例可參。
四、經查：被告於八十八年七月十五日十五時十五分許，在桃園縣中壢市○○○路○
    段二二三巷八九弄二四號六樓住所，為警查獲扣案之黑色皮夾一只，皮夾內有上
    述甲○○所失竊之物品，是上開贓物卻曾為被告所持有中無誤，惟被告自警訊始
    及偵審中均一再否認於上開時地有竊取甲○○之皮包及皮夾內之物品，而被告持
    有物品之原因有多種可能，尚不能以該贓物在被告持有中，即逕推論該贓物為被
    告所竊，況警方查獲上開贓物之日距離失竊時間（即同年七月六日）已近十日，
    實難僅憑被告持有上開贓物即推論為被告所竊，尚應調查其他積極之證據，認被
    告確有於前開時、地下手行竊，始足當之。而被害人甲○○於警訊及本院審理中
    均稱不認識被告，不知道皮包為何人所竊等語，是亦依不能依被害人之指述而推
    認為被告所竊；又被告所辯稱上開在住處所查獲甲○○所失竊之物品是友人「阿
    呆」、「阿文」、「小黑」攜來留在家中未帶走等語，所辯情節非無可能，且遍
    查全卷，並無任何積極證據足認被告於上開時地有下手竊取被害人之物品，亦不
    能僅因被告無法提出其友人之真實姓名、年籍供本院調查，即謂被告辯解不足採
    信，且如前述，縱被告前開辯解不足採，亦不足推認被告為真正行竊之人。
五、此外，復查無其他積極證據足資證明被告有何竊盜犯行，犯罪不能證明，自應為
    被告無罪之諭知。
據上論斷，應依刑事訴訟法第三百零一條第一項判決如主文。
本案經檢察官王怡菁到庭執行職務。
中      華      民      國       八十九     年    二      月    九      日
                                臺灣桃園地方法院刑事第四庭
                                      法  官  孫  惠  琳
右正本證明與原本無異。
如不服本判決，應於判決送達後十日內，向本院提出上訴狀。
                                      書記官  劉  飛  龍
中      華      民      國       八十九     年    二      月    十五    日


司法院資訊處製作；財團法人民間司法改革基金會備份。
